【裁判字號】    95,易,1234
【裁判日期】    951227
【裁判案由】    竊盜等
【裁判全文】
臺灣臺南地方法院刑事判決              95年度易字第1234號
公  訴  人  臺灣臺南地方法院檢察署檢察官
被      告  丙○○
上列被告因竊盜等案件，經檢察官提起公訴（九十五年度偵字第
一二八四四號），被告於本院準備程序時，為有罪之陳述，經本
院裁定由受命法官獨任以簡式審判程序審理，並判決如下：
    主  文
丙○○攜帶兇器竊盜，累犯，處有期徒刑捌月；又竊盜，累犯，
處有期徒刑陸月，又對於公務員依法執行職務時，施強暴，累犯
，處有期徒刑陸月，應執行有期徒刑壹年肆月。
    事  實
一、丙○○前於民國九十二年間，因竊盜案件，經臺灣屏東地方
    法院以九十三年度易字第二六九號刑事判決判處有期徒刑五
    月確定，並於九十五年五月二十二日易科罰金執行完畢。丙○○猶不知悔改，因其使用之車號：０四一三－ＨＭ號自用
    小客車之車牌遭註銷無法使用，竟基於意圖為自己不法之所
    有，於九十五年八月二十四日上午一時許，攜帶其所有，客
    觀上對他人之生命、身體構成威脅，足資為兇器之金屬製螺
    絲起子一支（未據扣案），至台南縣歸仁鄉○○村○○路南
    保機場西區停車場內，持前開螺絲起子竊取丁○○所有停放
    該處之車號：一四二七－ＦＤ號自用小客車之車牌二面，得
    手後據為己有，並旋將之懸掛前開自用小客車上，供其使用
    。丙○○復於同日上午二時三十分許，駕駛前述車輛前往台
    南縣台南科學園區內第八公用停車場內，見不詳人士於前開
    園區內，竊取漢唐集成股份有限公司（下稱漢唐集成公司）
    所有之電纜線一批（重約二百七十九公斤）置於前開停車場
    內，丙○○竟另行起意，基於意圖為自己不法所有之意圖，
    徒手竊取前揭電纜線，並將之載至台南縣新化鎮北勢里北勢
    高幹四六四七四號電線桿旁之產業道路路邊，以其所有之美
    工刀削除所竊電纜線之塑膠外皮。嗣於同日上午五時四十五
    分許，警員乙○○據報駕駛警車前往現場，表明警察身份並
    依法對在該處之丙○○實施盤查，詎丙○○因恐前揭諸竊盜
    犯行為警查獲，遂欲駕車逃逸，乙○○見狀乃開啟丙○○所
    駕前揭車輛駕駛座車門藉以阻止丙○○駕車離去。丙○○明
    知乙○○係執行公務之公務員，且在依法執行職務中，竟基
    於對執行公務之公務員施強暴之故意，於乙○○開啟其所駕
    前揭車輛駕駛座車門試圖阻止丙○○離去之際，以駕車靠近
    左前方警車，使乙○○身體撞擊乙○○原先駕駛之警用車輛
    之強暴方式，致乙○○受有右肩挫傷、左上臂及左足踝挫傷
    、左足踝骨折等傷害（傷害部分未據告訴），然因乙○○受
    有上開傷勢並未鬆手，反而拉動該車方向盤，迫使丙○○所
    駕車輛陷入左方溝渠動彈不得，才由支援警力到場將其逮捕
    ，並扣得丙○○所竊之車牌二面、電纜線一批等物（業經發
    還丁○○、漢唐集成公司）。
二、案經台南縣警察局新化分局報告台灣台南地方法院檢察署檢
    察官偵查起訴。
    理  由
一、上揭犯罪事實業據被告丙○○於本院審理時供承不諱，核與
    被害人丁○○、漢唐集成公司職員甲○○於警詢中證述失竊
    情節，及證人乙○○於警詢中所述依法執行職務時，遭被告
    施以強暴，致其受傷等情節，均相符合，而證人乙○○受有
    前揭傷勢等情，亦有行政院衛生署台南醫院九十五年八月二
    十四日診斷證明書一紙在卷可稽，此外，並有贓物認領保管
    單二紙在卷可稽，依此，被告於審理中之自白與事實相符，
    應堪採信。從而，被告攜帶兇器竊盜、竊盜及妨害公務等犯
    行，均已臻明確，堪以認定，應依法論科。
二、查被告竊盜前揭車牌時，所攜帶之螺絲起子一支，係金屬製
    ，長約十公分等情，業據被告於偵查中供明在卷（參見偵卷
    第二五頁），是依該螺絲起子之材質、型態，客觀上業已屬
    對他人之生命、身體構成威脅，足資為兇器之物，故核被告
    所為係犯刑法第三百二十一條第一項之攜帶兇器竊盜罪（竊
    取車牌部分）、同法第三百二十條第一項之竊盜罪（竊盜電
    纜線部分）、同法第一百三十五條第一項之妨害公務罪。被
    告所犯前開三罪間，犯意各別，行為互異，應予分論併罰。
    又被告前有如事實欄所載前科紀錄等情，有台灣高等法院被
    告前案紀錄表一份在卷可稽。被告於有期徒刑執行完畢後，
    五年內再犯本件法定刑有期徒刑以上之三罪，均為累犯，均
    應依刑法第四十七條之規定，皆加重其刑。爰審酌被告犯罪
    動機、手段、所得、前因竊盜罪遭科處刑責，甫易科罰金執
    行完畢，旋即再犯、對執行職務之公務員，施以強暴，影響
    公務執行情節非輕、惟犯罪後坦承不諱之態度等一切情狀，
    分別量處如主文所示之刑，並定應執行刑，以資懲儆。另公
    訴意旨雖就被告所犯前開三罪分別聲請量處有期徒刑一年、
    六月、八月之刑責，惟本院審酌前開情狀，認量處如主文所
    示之刑，並定應執行刑一年四月，已足生警惕被告，促其檢
    點言行，而可達防範再犯之效果，公訴意旨此部分聲請，容
    有未洽，附此敘明。另被告持以竊盜車牌之螺絲起子未據扣
    案，為免日後執行困難，爰不另予宣告沒收，併此敘明。
據上論斷，應依刑事訴訟法第二百七十三條之一第一項、第二百
九十九條第一項前段，刑法第三百二十一條第一項第一款、第三
百二十條第一項、第一百三十五條第一項、第四十七條、第五十
一條第五款、刑法施行法第一條之一，判決如主文。
本案經檢察官戊○○到庭執行職務
中    華    民    國    95    年    12    月    27    日
                      刑事第九庭
                                法  官  卓穎毓
以上正本證明與原本無異。
如不服本判決，應於收受送達後十日內向本院提出上訴書狀（應
附繕本）。
                                書記官  秦建華
中    華    民    國    95    年    12    月    27    日
附錄法條：
中華民國刑法第135條
對於公務員依法執行職務時，施強暴脅迫者，處3年以下有期徒
刑、拘役或3百元以下罰金。
意圖使公務員執行一定之職務或妨害其依法執行一定之職務或使
公務員辭職，而施強暴脅迫者，亦同。
犯前二項之罪，因而致公務員於死者，處無期徒刑或7年以上有
期徒刑；致重傷者，處3年以上、10年以下有期徒刑。
中華民國刑法第321條
犯竊盜罪而有左列情形之一者，處6月以上、5年以下有期徒刑：
一於夜間侵入住宅或有人居住之建築物、船艦或隱匿其內而犯之
者。二毀越門扇、牆垣或其他安全設備而犯之者。
三  攜帶兇器而犯之者。
四  結夥三人以上而犯之者。
五  乘火災、水災或其他災害之際而犯之者。
六  在車站或埠頭而犯之者。
前項之未遂犯罰之。
中華民國刑法第320條
意圖為自己或第三人不法之所有，而竊取他人之動產者，為竊盜
罪，處 5 年以下有期徒刑、拘役或 500 元以下罰金。
意圖為自己或第三人不法之利益，而竊佔他人之不動產者，依前
項之規定處斷。
前二項之未遂犯罰之。


司法院資訊處製作；財團法人民間司法改革基金會備份。
